臺灣高雄地方法院民事裁定
109年度消債清字第124號
聲  請  人  蘇珮瑜（原名：蘇淑惠）
0000000000000000

0000000000000000

上列當事人因消費者債務清理事件聲請清算，本院裁定如下：
    主  文
聲請人蘇珮瑜自中華民國一○九年十一月十七日下午四時起開始
清算程序。
命司法事務官進行本件清算程序。
    理  由
一、聲請意旨略以：伊有不能清償債務情事，前向本院聲請調解
    債務清償方案，惟調解不成立。伊又未經法院裁定開始更生
    程序或許可和解或宣告破產，爰聲請清算等語。
二、按債務人不能清償債務或有不能清償之虞者，得依本條例所
    定更生或清算程序，清理其債務；法院開始清算程序之裁定
    ，應載明其年、月、日、時，並即時發生效力；法院開始更
    生或清算程序後，得命司法事務官進行更生或清算程序，必
    要時得選任律師、會計師或其他適當之自然人或法人1人為
    監督人或管理人，消費者債務清理條例（下稱消債條例）第
    3條、第80條前段、第83條第1項、第16條第1項分別定有明
    文。
三、經查：
  ㈠聲請人前於民國109年3月30日提出債權人清冊，向本院聲請
    調解債務清償方案，經本院109年度司消債調字第167號受理
    ，於109年4月22日調解不成立，聲請人於同日以言詞聲請清
    算等情，業經本院依職權調閱上開調解卷宗核閱無訛。
  ㈡聲請人於106年度無申報所得，107年度至108年度申報所得各
    為3,200元、4,000元，名下有2000年出廠車輛1部，有遠雄
    人壽保單解約金9,770元、宏泰人壽保單解約金3,406元、新
    光人壽保單解約金15,109元（含未到期保費99元）；又聲請
    人自陳107年3月1日至108年12月31日受雇朱泳瑄於炒飯店任
    職，負責點餐、洗碗盤、收找錢、點收菜商米商進出貨等，
    工作時間自10時至14時、17時至20時，107年每月收入21,00
    0元，108年每月收入22,000元，嗣因疫情之故而離職，並於
    109年1月15日申請勞工紓困貸款100,000元維持生活，迄至1
    09年7月1日始因疫情和緩而再回炒飯店任職，每月收入23,0
    00元，聲請人復稱自108年6月1日起迄今另有於鈉多不動產
    有限公司擔任房仲，1年1約，僅有成交1筆租賃案件，於109
    年2月領取9,315元執行業務費用，另於107年尚有選舉開票
    選務費用3,200元，現未領取任何補助等情，有財政部高雄
    國稅局106年至108年綜合所得稅各類所得資料清單及財產歸
    屬資料清單【本院109年度司消債調字第167號卷（下稱調卷
    ）第29至31頁、本案卷第39頁】、財產及收入狀況說明書（
    調卷第5至9頁）、債權人清冊（調卷第11至16頁）、戶籍謄
    本（本案卷第35頁）、勞工保險被保險人投保資料表（調卷
    第27至28頁）、個人商業保險查詢結果表（本案卷第55頁）
    、財團法人金融聯合徵信中心前置協商專用債權人清冊（調
    卷第22至24頁）、信用報告（調卷第25至26頁）、社會補助
    查詢表（本案卷第19至21頁）、高雄市政府都市發展局函（
    本案卷第23頁）、勞動部勞動力發展署高屏澎東分署函（本
    案卷第26頁）、勞動部勞工保險局函（本案卷第22頁）、存
    簿（本案卷第43至44頁、第64至67頁）、109年勞工紓困貸
    款契約書（本案卷第45頁）、炒飯店薪資袋（調卷第18至19
    頁、本案卷第117至118頁）、炒飯店支薪證明書（本案卷第
    40頁、第119頁）、承攬證明（本案卷第41頁）、鈉多不動
    產有限公司傳真（本案卷第82至83頁）、薪資支領表（本案
    卷第42頁）、遠雄人壽保險股份有限公司函（本案卷第29至
    30頁）、宏泰人壽保險股份有限公司函（本案卷第27至28頁
    ）、新光人壽保險股份有限公司陳報狀（本案卷第24至25頁
    ）等附卷可參。依聲請人上述工作、收入情形，認以聲請人
    107年4月至109年4月平均每月可處分所得（含勞工紓困貸款
    ）22,621元【計算式：（21,000×9＋22,000×12＋9,315＋3,200
    ＋100,000）÷25＝22,621，本裁定計算式均採元以下4捨5入】
    ，核算其現在償債能力之基礎，堪認妥適。
  ㈢關於聲請人必要生活費用部分，聲請人雖主張每月支出20,50
    0元（包含每月房屋租金6,500元）云云，並提出租賃契約（
    調卷第32至36頁、本案卷第57至63頁）、證明書（本案卷第
    56頁）可參。惟按債務人必要生活費用，以最近1年衛生福
    利部或直轄市政府所公告當地區每人每月最低生活費1.2倍
    定之，消債條例第64條之2第1項定有明文。本院參酌衛福部
    社會司所公告109年度高雄市最低生活費為13,099元，又該
    最低生活費用之標準，係照當地最近1年平均每人可支配所
    得中位數60％訂定，依其基準之家庭收支調查報告調查表格
    式所示有關經常性支出之調查項目，包括利息支出、食品、
    衣著、房租及水費、電費、醫療保健、交通、娛樂、教育等
    ，已涵蓋聲請人所陳報之支出項目。是本院認聲請人必要生
    活費用以最低生活費之1.2倍即15,719元計算已足，逾此範
    圍難認必要。
  ㈣綜上所述，聲請人每月平均可處分所得為22,621元，扣除必
    要生活費15,719元後，尚餘6,902元。而聲請人目前負債總
    額為7,401,868元（調卷第63至103頁、第112至114頁，包括
    ：台北富邦銀行、花旗銀行、台灣企銀、匯豐銀行、永豐銀
    行、中國信託銀行、萬榮行銷股份有限公司、板信資產管理
    股份有限公司、良京實業股份有限公司、元大國際資產管理
    股份有限公司、新光行銷股份有限公司、富邦資產管理股份
    有限公司），扣除遠雄人壽、宏泰人壽、新光人壽保單解約
    金共計28,285元後，以上開餘額按月攤還結果，至少約須89
    年【計算式：（7,401,868－28,285）÷6,902÷12＝89】始能清
    償完畢，堪認聲請人確有不能清償債務之情事。從而，聲請
    人向本院聲請清算，應予准許，並命司法事務官進行本件清
    算程序。
四、依消債條例第11條第1 項、第83條第1 項、第16條第1 項，
    裁定如主文。
中　　華　　民　　國　 109　　年　　11　　月　　17　　日
              　　民事庭　　法　官　賴寶合
以上正本係照原本作成。
本裁定不得抗告。
中　　華　　民　　國　 109　　年　　11　　月　　17　　日
  　                        書記官　胡美儀